SOBRE

Meu nome é Arthur Segato Paulo, nascido em 1999, moro em Vila velha, Espírito Santo. Atualmente curso ciência da computação na Universidade Vila Velha - UVV, pretendo me especializar na área de desenvolvimento de jogos, mas tenho interesse por redes e desenvolvimento web.

EXPERIÊNCIA

ESTÁGIARIO

UVV | Out 2018 - Dez 2018

Atuei como analista de dados, para o escritório de inteligência empresarial na UVV, coletando e compilando dados para análise gerencial.

DESIGNER GRÁFICO

Freelancer | 2016 - Atual

Desenvolvi trabalhos em diferentes áreas do design gráfico, como criação de logos, identidades visuais, correção de fotos e manipulação de imagens.

EDITOR AUDIOVISUAL

Freelancer | 2016 - Atual

Editei vídeos para redes sociais e plataformas de compartilhamento de vídeos, criando vlogs a clips musicais.

HABILIDADES

Desenvolvimento de jogos, design gráfico, edição audiovisual, inglês iniciante, programação, streaming.

SOFTWARE

Pacote Office, Photoshop, Illustrator, Premiere, After Effects, Unity, Cinema 4D.

EDUCAÇÃO

UNIVERSIDADE VILA VELHA - UVV

2018 - Atual

Graduando Ciência da computação.

ESCOLA SANTA ADAME

2014 - 2017

Ensino médio.

